臺灣臺中地方法院刑事判決　　　　　　　94年度訴字第2613號
公　訴　人　臺灣臺中地方法院檢察署檢察官
被　　　告　甲○○
　　　　　　　　　　3
上列被告因毒品危害防制條例案件，經檢察官提起公訴（94年度
毒偵字第3136號），本院判決如下：
    主    文
甲○○施用第一級毒品，累犯，處有期徒刑拾月。又施用第二級
毒品，累犯，處有期徒刑柒月。應執行有期徒刑壹年肆月。
    犯罪事實及理由
一、犯罪事實：甲○○前於民國九十二年間，因違反毒品危害防
    制條例案件，經本院判處有期徒刑一年一月確定，甫於九十
    三年八月四日縮刑期滿執行完畢。又因前開案件，經強制戒
    治，於九十二年七月二十二日期滿執行完畢，並轉執行前揭
    有期徒刑。詎甲○○復基於施用第一級毒品海洛因之犯意，
    於九十四年四月二十日當日或往前回溯四至五日內某時，在
    某不詳處所，施用海洛因一次。另基於施用第二級毒品甲基
    安非他命之犯意，於九十四年四月二十日當日或往前回溯九
    十六小時內某時，在某不詳處所，施用第二級毒品甲基安非
    他命一次。嗣於九十四年四月二十日下午七時四十五分許，
    為警在臺中縣豐原市○○街一八九號六樓之十二查獲。
二、訊據被告甲○○矢口否認前揭犯行，辯稱：伊並未施用海洛
    因及甲基安非他命，伊為警查獲當日，係至前揭信義街王孔
    利住處協助搬家，伊進屋後看到王孔利在屋內分別施用海洛
    因及甲基安非他命，致現場有很濃之毒品味道云云。經查：
（一）前揭犯罪事實，有詮昕科技股份有限公司濫用藥物尿液檢
      驗報告、委託鑑驗尿液代號與真實姓名對照表各一紙（警
      卷第十九、二十頁）在卷可稽。
（二）被告於九十四年四月二十日經採尿送驗結果，呈嗎啡、甲
      基安非他命陽性反應，此有前揭檢驗報告一份在卷可稽，
      此為檢驗機關本於專業知識及科學檢驗方法所得之結論，
      自可憑信。
（三）施用海洛因後，於尿液中可檢出之時間為服用後四至五日
      ，施用甲基安非他命後，於尿液中可檢出之時間為服用後
      四日，此有法務部調查局九十二年一月二日調科壹字第○
      九一○○八九二○三─○號函、行政院衛生署藥物食品檢
      驗局八十一年二月八日（八一）藥檢壹字第○○一一五六
      號函各一份（九十四年度毒偵字第三一三六號卷第十五至
      十七頁）在卷可佐。
（四）被告前揭採尿檢驗結果，其嗎啡呈陽性反應，濃度為二二
      八九ng/ml（閾值濃度為三○○ng/ml），甲基安非他命呈
      陽性反應，濃度為一九六二五ng/ml（閾值濃度為五○○
      ng/ml），核其濃度均高於閾值甚多，又法務部調查局亦
      認：一般而言，在同一空間內若非長時間與吸毒者直接相
      向且存心大量吸入吸毒者所呼出之煙氣，以二手煙可能存
      在之低劑量毒品，應不致在尿液中檢出本案被告前揭之濃
      度反應，此有法務部調查局九十四年九月二十三日調科壹
      字第○九四六二一○三三○○號函一紙在卷可稽，參以被
      告於警詢及檢察官偵訊中均供稱：伊至王孔利住處時並未
      看到王孔利施用毒品等語（警卷第六頁、同前偵卷第十二
      頁），乃其於本院翻異前詞改稱：目睹王孔利施用毒品云
      云，顯見其係為附合前揭濃度甚高之毒品反應而為虛偽之
      供述，是被告辯稱吸入毒品二手煙云云自難採信。從而，
      本案被告空言否認既無所據，本院復查無對被告有利之積
      極證據，被告確有於前揭為警採尿前某時施用海洛因及甲
      基安非他命之行為，堪以認定。
（五）被告前揭因施用毒品案件，經強制戒治執行完畢等情，此
      有臺灣臺中地方法院檢察署刑案資料查註紀錄表、臺灣高
      等法院被告全國前案紀錄表各一份在卷可稽，其受強制戒
      治執行完畢後，五年內再犯毒品危害防制條例第十條之罪
      ，亦堪認定。
（六）綜上所述，被告經強制戒治執行完畢後五年內，再犯本案
      施用第一、二級毒品之犯行已臻明確，應依法論科。
三、論罪科刑之理由
（一）核被告所為，係犯毒品危害防制條例第十條第一項、第二
      項之施用第一、二級毒品罪。被告施用第一、二級毒品之
      際亦持有第一、二級毒品，本應論以持有第一、二級毒品
      罪，惟其持有後進而施用，持有之低度行為應為施用之高
      度行為所吸收，均不另論罪。
（二）被告有如犯罪事實欄所示刑案之執行情形，此有前揭刑案
      紀錄表在卷可按，其受有期徒刑之執行完畢後，五年內再
      犯本案有期徒刑以上之罪，為累犯，應依刑法第四十七條
      規定加重其刑。
（三）審酌被告素行不佳，其犯罪動機、目的、手段，犯後否認
      犯行，惟施用毒品主要係對於自身健康之戕害等一切情狀
      ，爰量處如主文所示之刑，並定其應執行之刑。
據上論斷，應依刑事訴訟法第二百九十九條第一項前段，毒品危
害防制條例第十條第一項、第二項，刑法第十一條前段、第五十
一條第五款、第四十七條，判決如主文。
中　　華　　民　　國　　94　　年　　11　　月　　9 　　日
                  台灣台中地方法院刑事第二庭
                            審判長  法  官  蔡名曜
                                    法  官  陳姵君
                                    法  官  郭書豪
右正本證明與原本無異。
如不服本判決應於收受本判決送達後十日內向本院提出上訴書狀
，其未敘述上訴理由者，並得於提起上訴後十日內向本院補提理
由書狀（均須按他造當事人之人數附繕本）「切勿逕送上級法院
」
                                    書記官  陳美虹
中　　華　　民　　國　　94　　年　　11　　月　　10　　日
附錄論罪科刑法條
毒品危害防制條例第十條第一項、第二項
毒品危害防制條例第十條第一項：施用第一級毒品者，處六月以
上五年以下有期徒刑。
毒品危害防制條例第十條第二項：施用第二級毒品者，處三年以
下有期徒刑。
